臺灣桃園地方法院刑事判決　　　　　　 99年度簡上字第911號
上　訴　人
即　被　告　詹其村
選任辯護人　陳慶瑞律師
上列上訴人因妨害風化案件，不服本院於中華民國99年9 月21日
以99年度桃簡字第2181號所為之第一審判決（聲請簡易判決處刑
案號：99年度偵字第3025號），提起上訴，本院管轄之第二審合
議庭判決如下：
    主  文
上訴駁回。
    事  實                                              
一、詹其村為設址於桃園縣桃園市○○路785 號「豔麗美容院」
    之負責人，聘僱越南籍女子黎欣樺擔任店內服務小姐，詹其
    村基於意圖使女子與他人為猥褻之行為而容留以營利之犯意
    ，於民國99年1 月13日凌晨1 時15分許，在上址店內包廂，
    容留黎欣樺為喬裝男客之員警蔡坤龍從事撫摸生殖器直至射
    精（即俗稱打手槍之半套性交行為）之猥褻行為，消費方式
    為1 小時收費新臺幣（下同）800 元，2 小時收費1,200 元
    ，由詹其村與服務小姐各分得上開款項之一半，嗣黎欣樺為
    蔡坤龍進行服務而脫去蔡坤龍之褲子，並將乳液滴於蔡坤龍
    生殖器上之際，經蔡坤龍表明其為員警之身分而當場查獲，
    並扣得乳液1 瓶。
二、案經桃園縣政府警察局桃園分局報告臺灣桃園地方法院檢察
    署檢察官偵查起訴。
    理  由
壹、證據能力部分：
一、按被告以外之人於審判外之言詞或書面陳述，除法律有規定
    者外，不得作為證據，刑事訴訟法第159 條第1 項固有明定
    。惟被告以外之人於審判外之陳述，雖不符同法第159 條之
    1 至之4 規定，但經當事人於審判程序同意作為證據，法院
    審酌該言詞陳述或書面作成時之情況，認為適當者，亦得為
    證據，且當事人、辯護人於法院調查證據時，知有第159 條
    第1 項不得為證據之情形，而未於言詞辯論終結前聲明異議
    者，視為有前項之同意，此亦據刑事訴訟法第159 條之5 規
    定甚明，以下就各該證據之證據能力分敘之。
二、證人即本件查獲員警蔡坤龍於偵查中之陳述部分：按證人應
    命具結，刑事訴訟法第186 條第1 項前段規定甚明，查證人
    蔡坤龍於偵查中經檢察官訊問時並未具結，再者，其與刑事
    訴訟法第186 條第1 項但書各款所定「不得令其具結」之要
    件皆有未合，是以依法檢察官本應令其具結惟未如是為之，
    依同法第158 條之3 「證人、鑑定人依法應具結而未具結者
    ，其證言或鑑定意見，不得作為證據。」之規定，證人蔡坤
    龍在偵查中未經具結而向檢察官所為之證述核無證據能力。
三、臨檢紀錄表、員警職務報告之證據能力：卷附（臨檢）現場
    紀錄表及警員蔡坤龍於99年1 月13日所製作之職務報告（見
    偵查卷第26、4 頁），依刑事訴訟法第159 條第1 項之規定
    ，仍屬被告以外之人於審判外之書面陳述，均為傳聞證據，
    且此乃警員為追訴犯罪，所作成關於所追訴案件之書面陳述
    ，係針對個案而制作，而該文書並非經常處於可公開檢查之
    狀態，設有錯誤，亦難以發現而得及時糾正，其真實之保障
    性不高，依刑事訴訟法第159 條之4 之立法理由，非屬該條
    第1 款之「公務員職務上製作之紀錄文書、證明文書」，亦
    無刑事訴訟法第159 條之2 、第159 條之3 各款所定可信之
    特別情況，選任辯護人則於99年11月24日刑事準備書狀（一
    ）中爭執該臨檢紀錄表及員警職務報告之證據能力（見本院
    簡上字卷第46頁至第47頁），復審酌本院業已依照檢察官聲
    請傳訊證人即上開書面資料製作人蔡坤龍到庭接受檢、辯雙
    方交互詰問，應逕以其審理中之具結證詞作為本案證據，而
    認該臨檢紀錄表及員警職務報告均無證據能力。惟按被告以
    外之證人於審判中所為之陳述，與先前之陳述內容相左或不
    一致時，該不合傳聞例外之先前陳述，雖不得作為犯罪成立
    與否之實體證據，按之刑事訴訟法第166 條之1 第2 項、第
    3 項第6 款、第166 條之2 第1 項、第2 項等規定，尚非不
    得以其先前所為「自我矛盾之陳述」，用來彈劾（爭執、否
    定）該證人在審判中供述證據之證明力。此種僅止於用來爭
    執證明力之彈劾證據，即無嚴格證明法則之適用（最高法院
    96年度臺上字第7337號判決參照），據此，上開不合傳聞例
    外之臨檢紀錄表、員警職務報告，仍得作為證人蔡坤龍在審
    理中供述之彈劾證據，附此敘明。
四、扣案乳液1 瓶部分：按檢察官、檢察事務官、司法警察官或
    司法警察逮捕被告、犯罪嫌疑人或執行拘提、羈押時，雖無
    搜索票，得逕行搜索其身體、隨身攜帶之物件、所使用之交
    通工具及其立即可觸及之處所，刑事訴訟法第130 條定有明
    文。扣案精油係置放於證人蔡坤龍所在包廂之牆邊檯面上，
    此有現場照片2 張可資為證（見偵卷第33頁至第34頁），是
    本件乳液1 瓶應係於目光所及之立即可觸及之處所扣得，符
    合上開附帶搜索之要件，自有證據能力。
五、另本案所其餘引用之供述及非供述證據（包含照片等證據）
    ，經本院依法踐行調查證據程式，檢察官、被告詹其村及其
    選任辯護人均不爭執各該證據之證據能力，且亦查無依法應
    排除其證據能力之情形，依前揭所述，本件以下所引用各該
    證據之證據能力均無疑義。
貳、實體部分：
一、訊據被告詹其村坦承其為址設桃園縣桃園市○○路785 號「
    豔麗美容院」之負責人，黎欣樺則為「豔麗美容院」聘僱之
    服務小姐，且被告亦不否認99年1 月13凌晨1 時15分許，證
    人即員警蔡坤龍前來店內消費時，係由其引導入店，惟矢口
    否認有本件犯行，與其辯護人一致辯稱：「豔麗美容院」一
    再禁止服務小姐與男客從事猥褻行為或進行性交易，並有小
    姐所簽立之切結書為證，其店內絕無可能有犯罪事實所載之
    情形發生」、「服務小姐縱有對員警蔡坤龍進行半套性交易
    之行為，亦係員警設計教唆，始萌生對員警進行性交易之意
    ，屬陷害教唆」云云。經查：
  (一)被告詹其村係「豔麗美容院」負責人，證人黎欣樺係該店聘
    僱之服務小姐，99年1 月13日凌晨1 時15分許，證人即喬裝
    男客之員警蔡坤龍前來店內消費時，係由被告引導入店內包
    廂，由證人黎欣樺為證人蔡坤龍進行服務，消費方式為按摩
    1 小時800 元，2 小時1200元，所得款項由被告與黎欣樺各
    分得一半之事實，業據被告自承在卷（見偵卷第6 頁至第8
    頁、本院99年度簡上字第911 號卷第53頁反面至第54頁），
    此部分事實核與證人即服務小姐黎欣樺於警詢時證述之情節
    相符（見偵卷第11頁至第13頁），並有桃園縣政府98年8 月
    20日府商登字第0980512494號函暨函附商業登記抄本1 份（
    見偵卷第36頁至第36頁反面）、現場照片7 張附卷可稽（見
    偵卷第31頁至第34頁），先堪認定。
  (二)次查，本案被告是否涉犯刑法第231 條第1 項之圖利使人為
    性交或猥褻罪，首應審究者為被告店內之服務小姐有無為客
    人提供猥褻行為之服務。次應審究者，則為服務小姐若有為
    客人為猥褻行為，究係出於小姐己意而與被告無關或係經被
    告授意所為。就被告店內小姐有無為客人為猥褻行為一節，
    據證人即員警蔡坤龍於本院審理時經具結後係證述：「先前
    接獲民眾舉發說在桃園市○○路靠近國際路上的美容院有越
    南妹從事色情按摩，所以我就帶隊探訪，當天我跟另外一位
    同事一起進入艷麗美容院，進去後看到在庭的被告起身起來
    迎接我們兩位，我和我的同事就一起問被告說有沒有小姐，
    被告就回答說有，之後就直接帶著我們進入包廂區，並且安
    排我跟我的同事一人一間，我進到包廂後，沒有多久被告就
    帶著小姐進到包廂，被告沒有說什麼就離開了包廂，接著我
    問小姐說消費是如何消費，小姐就回答我說一個小時是800
    ，兩個小時是1200。約按摩一個小時後，我就問小姐有沒有
    進一步的按摩，小姐就回答我說有，然後小姐就開始動作了
    。在前一個小時按摩的時候，小姐就會撫摸胸部挑逗我，我
    才問他有沒有進一步的按摩，小姐才回答說有，接著我說要
    不要另外加價，小姐就說這個已經包括在剛剛所講的費用裡
    面了，再來的時候小姐脫去我內褲一半的時候，滴了按摩油
    在我的生殖器上，我就適時表明我是警員的身分。（問：第
    一個階段除了挑逗你的胸部外，是否還有其他的部分？）還
    包括小姐有按摩到我的胯下。... 」等語綦詳（見本院99年
    度簡上字第911 號卷第76頁至第76頁反面），而證人即店內
    小姐黎欣樺於本路院審理時則係證稱：「我叫他先趴著，他
    跟我說他酒醉，所以我就他幫他按頭部，他有穿他自己的衣
    服，我按他的手跟腳而已，之後他就睡著了」等語在卷，可
    知二人之證述南轅北轍，截然不同，惟證人黎欣樺係越南籍
    來臺求職之女子，為被告經營「豔麗美容院」所雇用之服務
    小姐，與被告有利害關係，若作證內容對被告不利，恐影響
    伊未來在臺之工作而難以維生，是其不無為保護自身工作權
    益而迴護被告致為虛偽陳述之可能，反觀證人蔡坤龍係因該
    店遭民眾檢舉而被動執行勤務舉發本案，並非為爭取績效而
    主動舉發，復查無為圖免費性服務之動機，且與被告毫無宿
    怨，實無泯昧良心又甘冒偽證罪重典，蓄意構詞誣陷被告之
    理，從而兩相比較，自以證人蔡坤龍之證述，較為可採，殊
    值採信。是堪認案發時、地，「豔麗美容院」包廂內，服務
    小姐黎欣樺確有為喬裝男客之員警蔡坤龍撫摸生殖器之猥褻
    行為無訛。
  (三)再查，被告固一再堅詞不僅有口頭告誡店內服務小姐，不得
    與客人為性交易，亦均令服務小姐簽下員工規定切結書，切
    結書第一項即明定「本店禁止服務小姐與客人在店裡服務客
    人時，與客人發生性行為或指壓、油壓以外情事。若被警方
    查獲，一切後果～自行負責！被櫃臺人員發現一律開除論處
    。另外當月薪資不給予領取。」（見本院99年度簡上字第
    911 號卷第13頁）。然依卷附被告所營美容院內部陳設之照
    片顯示及證人員警蔡坤龍之證述，該美容院並無開放式大廳
    供服務小姐為客人進行按摩，全店均屬包廂服務，各包廂並
    無門設，僅有布簾，得以輕易掀開窺得內部情形，參以被告
    復自承時常巡視店內小姐之服務情形（見偵卷第7 頁及第7
    頁反面、第45頁），則在被告經常巡視包廂，包廂復極易為
    人探知內部活動及店家嚴禁小姐從事性交易，被發現者一律
    開除並當月薪資不得領取之重罰下，證人黎欣樺猶然敢於為
    客人提供猥褻服務，明顯與常情不合；又果店內三令五申禁
    止小姐為客人提供性服務，則依前引證人蔡坤龍所述有關包
    廂內二人互動情狀，何以證人黎欣樺於證人蔡坤龍暗示性詢
    問有無進一步按摩時，竟未加以婉拒並告以店內不准進行性
    交易，反而稱有，甚且未先掀啟布簾以查看老闆或櫃檯人員
    是否就在包廂附近，便隨即脫去員警之褲子？凡此均足以令
    人相信切結書，徒具形式而已，目的無非係預防日後為警查
    獲時，得以用來規避刑責之脫身說詞。職故，切結書內容既
    非真實，證人黎欣樺復有恃無恐地為喬裝男客之員警蔡坤龍
    進行半套性服務，全然無懼被告或店內櫃臺人員發現，繼依
    切結書之規定懲處，明顯得以合理推認被告對於店內服務小
    姐與客人有從事半套性交易行為之事實，不僅知情且為其所
    授意甚明。
  (四)末查，被告雖另稱本件係屬員警陷害教唆，然依常情一般被
    教唆為違反法律行為者，均會呈現猶豫不決、遲疑等現象，
    惟前已敘明，證人黎欣樺在員警暗示性詢問有無性服務時，
    不僅立即明瞭員警之暗示，並爽快俐落地回應稱有，毫無前
    揭甚感為難之意，實難認其本無為性交易之意，況且依證人
    蔡坤龍所述，其係在證人黎欣樺撫摸其胸部挑逗伊後，始暗
    示性出言相詢有無進一步按摩，因此與其謂證人蔡坤龍教唆
    證人黎欣樺提供性服務，毋寧認係員警蔡坤龍受證人黎欣樺
    之性暗示舉動始出言相詢，是就此而論，要無陷害教唆可言
    ，被告據此所辯，與事實不符，亦不足採信。
  (五)綜上所述，本案被告詹其村雖未有形諸外觀之媒介行為出現
    ，惟雙方係在心照不宣之情況下進行性交易，故仍無礙被告
    犯行之成立，其犯行事證明確，應予依法論科。
二、按刑法第231 條第1 項前段：「意圖使男女與他人為性交或
    猥褻之行為，而引誘、容留或媒介以營利者，處5 年以下有
    期徒刑，得併科100,000 元以下罰金。以詐術犯之者，亦同
    。」其處罰之對象係「引誘、容留或媒介之人」，犯罪構成
    要件乃以行為人主觀上有營利及使男女與他人為性交或猥褻
    行為之犯意，客觀上有引誘、容留或媒介之行為為已足，屬
    於形式犯。故行為人只要以營利為目的，有使男女與他人為
    性交或猥褻行為之意圖，而著手引誘、容留或媒介行為，即
    構成犯罪，至於該男女與他人是否有為性交或猥褻之行為，
    則非所問（最高法院91年度臺上字第3531號判決意旨參照）
    。又所謂「容留」，應係指給姦淫者之場所而言（最高法院
    92年度臺上字第4593號判決意旨參照），合先敘明。
三、原審以被告詹其村罪證明確，依刑事訴訟法第449 條第1 項
    前段，刑法第231 條第1 項前段、41條第1 項前段，刑法施
    行法第1 條之1 第1 項、第2 項但書等規定，並審酌被告正
    值壯年，僅為圖一己私利，容留女子與男客為猥褻行為，將
    女性身體當作交易籌碼，並藉此牟利，不唯破壞社會善良風
    俗，且將人身體物化，嚴重扭曲社會之價值觀，並審酌被告
    無刑案前科，有臺灣高等法院被告前案紀錄表附卷可佐，素
    行尚非不良，暨犯罪之動機、目的、手段，犯後態度等一切
    情狀，判處有期徒刑3 月，如易科罰金，以新臺幣1,000 元
    折算1 日，並敘明扣案之乳液1 瓶，不另為沒收諭知之理由
    ，其認事用法均無違誤，量刑亦屬妥適。被告空言否認犯罪
    ，均無可採，業經本院審認如上，被告據此提起上訴，為無
    理由，應予駁回。
據上論斷，應依刑事訴訟法第455 條之1 第1 項、第3 項、第36
8 條，判決如主文。
本案經檢察官王齡梓到庭執行職務。
中    華    民    國  100    年    2     月    25    日
           刑事第五庭  審判長法  官  潘政宏
                             法  官  石蕙慈
                             法  官  張詠惠
以上正本證明與原本無異。
不得上訴。
                             書記官  陳亭竹
中    華    民    國   100    年    2     月    25    日